【裁判字號】    90,易,2671
【裁判日期】    900828
【裁判案由】    賭博
【裁判全文】
臺灣板橋地方法院刑事判決                          九十年度易字第二六七一號
    公  訴  人  臺灣板橋地方法院檢察署檢察官
    被      告  甲○○
右列被告因賭博案件，經檢察官聲請簡易判決處刑（九十年度偵字第六四三０號），
本院認不宜逕以簡易判決處刑，改依通常程序審理，判決如左：
    主  文
甲○○意圖營利，聚眾賭博，處有期徒刑參月，如易科罰金，以參佰元折算壹日。緩
刑貳年。
扣案賭具四色牌伍副、抽頭金新台幣壹仟元，均沒收。
    事  實
一、甲○○意圖營利，於民國九十年三月二十六日十九時許（起訴書誤繕為同日二十
    一時許），提供位於臺北縣板橋市○○街三十八巷八之三號住處作為賭博場所，
    聚集賭客林麗嬌、楊蔡寶玉、馮能富、林義宗、許朝富（以上四人經警依社會秩
    序維護法移送本院板橋簡易庭裁處）等人，以四色牌為賭具，輪流作莊，作莊者
    發二十一張牌，其他賭客各發二十張牌，先胡牌者為贏家，輸家各要付贏家新臺
    幣（下同）五十至一百元不等，若贏家手中之牌與賭桌上所剩牌相同，即俗稱之
    「中花」，輸家則各要加付贏家五十元之方式賭博財物，並約定贏家每次付抽頭
    金二十元予甲○○。嗣於次日（二十七日）三時四十分許，經警當場查獲，並扣
    得賭資二千二百元（該賭資部分經警依社會秩序維護法移送本院板橋簡易庭裁處
    ）、甲○○所有之已供犯罪所用之賭具四色牌一副（已拆封）、預備供犯罪所用
    之賭具四色牌四副（未拆封）及因犯罪所得之抽頭金一千元。
二、案經台北縣警察局海山分局報請台灣板橋地方法院檢察署檢察官聲請簡易處刑，
    經本院認不宜以簡易判決處刑，改依通常程序審理。
    理  由
一、訊據被告甲○○固坦承於上開時地提供自宅作為賭博場所，聚集賭客林麗嬌、楊
    蔡寶玉、馮能富、林義宗、許朝富等人，以上開方式賭博財物，並每次向贏家收
    取二十元，共計收取一千元等情無訛，惟矢口否認有何營利之情事，辯稱：抽頭
    金共一千元係要買四色牌用，並非營利云云。然查：被告甲○○迭於警訊、偵查
    及本院審理中均坦承於上開時地提供自宅場所供林麗嬌、楊蔡寶玉、馮能富、林
    義宗、許朝富等人賭博，現場扣得一千元確係賭客林麗嬌、楊蔡寶玉、馮能富、
    林義宗、許朝富賭博之贏家每次贏錢應付渠二十元之所得等事實，核與證人林麗
    嬌、楊蔡寶玉、馮能富、林義宗、許朝富於警訊時之證述情節均相符（見偵卷第
    八頁正面至第十八頁反面，其中許朝富供稱其自九十年三月二十六日十九時許開
    始賭博），且有現場臨檢紀錄表、現場座位圖各一份附卷（見偵卷第二十一頁、
    第二十二頁），及四色牌五副、抽頭金一千元、賭資二千二百元扣案足證。參以
    扣案四色牌五副中，僅已拆封一副，另四副牌則均未拆封（此有現場臨檢紀錄表
    可稽，復經本院調閱該證物當庭提示屬實，有本院審判筆錄足稽），賭客林麗嬌
    、楊蔡寶玉、馮能富、林義宗、許朝富等人自九十年三月二十六日十九時許賭博
    四色牌至為警查獲之翌日凌晨三時四十分許，已賭博八個多小時，僅拆封把玩一
    副四色牌，尚有四副完全未拆封之四色牌賭具可供賭客賭博把玩，又何須再另外
    由賭客出資購買四色牌賭具？而其至查獲為止，賭客共計賭博把玩八個多小時，
    而被告在本院供稱四色牌一副價格僅十元，被告於八個多小時內卻已抽頭一千元
    ，顯已超過買四色牌之價格甚多，其有從中獲利甚明，是被告辯稱並無營利云云
    ，純為事後卸責之詞，非可採信。本件事證已明，被告犯行堪以認定。
二、核被告甲○○所為，係犯刑法第二百六十八條前段之意圖營利供給賭博場所罪、
    後段之意圖營利聚眾賭博罪。被告一行為觸犯上開二罪名，為想像競合犯，應從
    情節較重之意圖營利聚眾賭博罪論處。爰審酌被告素行、犯罪動機、目的、營利
    之意圖、犯罪時間非長、犯罪手段、犯罪所得金額僅一千元、惟犯後否認等一切
    情狀，量處如主文所示之刑，並諭知易科罰金之折算標準。被告雖曾於七十七年
    間因違反農礦工商條例案件，經本院判處有期徒刑四月，緩刑三年確定，惟其後
    緩刑期滿未經撤銷，依刑法第七十六條規定，其前開刑之宣告失其效力，此有台
    灣高等法院高等法院檢察署刑案紀錄簡覆表一份可憑，故應為未曾受有期徒刑以
    上刑之宣告，其因一時短於思慮，觸犯刑章，雖部分否認犯行，然其犯罪時間非
    長，且抽頭所得亦僅一千元，所生危害尚屬輕微，於本件查獲後已遷離前開犯罪
    處所，已由其於本院陳明，尚屬有悔意，歷經此次偵審程序併科刑判決後，當已
    知所警惕，應無再犯之虞，是本院認對其前開宣告之刑，以暫不執行為適當，茲
    併宣告緩刑二年。扣案賭具四色牌五副其中已拆封之一副，係供被告犯罪所用，
    另未拆封之四副，係預備供犯罪所用，且均為被告所有，業據其陳明於卷，茲依
    刑法第三十八條第一項第二款宣告沒收。抽頭金一千元為被告所有因犯罪所得之
    物，亦由證人林麗嬌、楊蔡寶玉、馮能富、林義宗、許朝富警訊時陳明，爰依刑
    法第三十八條第一項第三款諭知沒收。至於賭資二千二百元，已由警方依社會秩
    序維護法處理，爰不於本件判決內諭知沒收。
三、另公訴人雖認被告甲○○於右揭時間、地點，除提供住處作為賭博場所，聚集賭
    客賭博及從中抽頭營利外，尚另有與賭客林麗嬌、楊蔡寶玉、馮能富、林義宗、
    許朝富以四色牌為賭具賭博之行為，而認尚涉犯有刑法第二百六十六條第一項前
    段普通賭博罪嫌云云。訊據被告甲○○堅決否認有何參與賭博之行為，堅稱：伊
    並未與上開賭客一起賭博等語。經查，被告甲○○於警訊及偵查訊問時，均未坦
    承有與前開四名賭客一同賭博之情事（見被告甲○○警訊、偵查筆錄），另賭客
    林義宗於警訊時供證：「賭客除我外，還有林麗嬌、楊蔡寶玉、馮能富、許朝富
    ，屋主是甲○○。」（見偵卷第十四頁反面），並未陳稱屋主甲○○有參與賭博
    之情事；另賭客許朝富於警訊中亦陳稱：「現場有我本人、林麗嬌、楊蔡寶玉、
    馮能富、林義宗共五人把玩四色牌。」（見偵卷第十七頁反面），均核與被告甲
    ○○所辯未參與賭博之情相符，其所言應堪採信。此外，本院復查無其他確切之
    積極證據足以證明被告甲○○有何普通賭博犯行。公訴人認此部份與前開已起訴
    論罪部分，有想像競合犯之裁判上一罪關係，本院爰不另為無罪判決之諭知。
據上論斷，應依刑事訴訟法第二百九十九條第一項前段，刑法第二百六十八條第一項
後段、第五十五條、第四十一條第一項前段、第七十四條第一款、第三十八條第一項
第二款、第三款，罰金罰鍰提高標準條例第一條前段、第二條，判決如主文。
本案經檢察官郭永發到庭執行職務
中      華      民      國    九十      年      八      月    二十八    日
                                      臺灣板橋地方法院刑事第五庭
                                          法  官  陳  翠  琪
右正本證明與原本無異。
如不服本判決，應於判決送達後十日內，向本院提出上訴狀。
                                          書記官  曹  秋  冬
中      華      民      國    九十      年      八      月    三十一    日
附錄本案論罪科刑法條全文
中華民國刑法第二百六十八條
(圖利供給賭場或聚眾賭博罪)
意圖營利，供給賭博場所或聚眾賭博者，處三年以下有期徒刑，得併科三千元以下罰
金。


司法院資訊處製作；財團法人民間司法改革基金會備份。
